臺灣基隆地方法院刑事裁定　　　　　　　 96年度聲字第872號
聲　請　人　臺灣基隆地方法院檢察署檢察官
被　　　告　甲○○
　　　　　　　　　　　樓之5
上聲請人因違禁物事件，聲請單獨宣告沒收（96年度聲沒字第
165 號、96年度戒毒偵字第22號），本院裁定如下：
    主  文
扣案之第一級毒品海洛因（合計淨重壹點肆捌公克）併同難以析
離之包裝袋貳只、第二級毒品安非他命併同難以析離之包裝袋拾
肆只（合計淨重捌拾點捌公克）及含有第一級毒品海洛因殘渣
之塑膠袋壹只（所含第一級毒品海洛因因量微無法秤重），均沒
收銷燬之。
其餘聲請駁回。
    理  由
一、本件聲請意旨略以：被告甲○○違反毒品危害防制條例案件
    ，業經該署以96年度戒毒偵字第22號為不起訴處分確定，扣
    案之第一級毒品海洛因1 包（淨重1.48公克）、第二級毒品
    安非他命14包（合計淨重80.38 公克），海洛因殘渣袋1 個
    、吸食器1 組、注射針筒1 支、止血帶1 條、電子磅秤3 台
    、分裝袋97個、勺子及分裝吸管各3 支，依毒品危害防制條
    例第11條第1 項、第2 項及刑法第40條第2 項之規定，均屬
    禁止持有之違禁物，爰請依毒品危害防制條例第18條第1 項
    之規定宣告沒收銷燬之。
二、按關於沒收之規定，其他法律或刑法分則有特別規定者，應
    優先於刑法總則第38條沒收規定之適用，查海洛因及安非他
    命分係毒品危害防制條例第2 條第2 項第1 款、第2 款規定
    之第一級、第二級毒品，而查獲之毒品不問屬於犯人與否，
    均沒收銷燬之，該條例第18條第1 項前段定有明文。又違禁
    物得單獨宣告沒收，刑法第40條第2項亦有明文。
三、經查：
  (一)被告甲○○因施用第一級、第二級毒品案件，先後於下列時
    、地為警查獲：民國94年6 月21日晚間9 時15分許，在臺
    北縣金山鄉○○街4 號前，為警盤查時查獲，並扣得第二級
    毒品安非他命3 包（合計淨重70.40 公克）（臺灣基隆地方
    法院檢察署94年度偵字第2573號）；94年12月12日，在臺
    北市○○區○○路與艋舺大道口，並扣得第一級毒品海洛因
    2 包（合計淨重1.48公克，聲請書誤載為1 包）、第二級毒
    品安非他命1 包（淨重0.15公克）、注射針筒1 支、止血帶
    1 條、電子磅秤1 台、分裝袋62個、勺子1 支等物，並其租
    得之0478-AA 號自用小客車駕駛座後方座位扣得含有第一級
    毒品海洛因殘渣之塑膠袋1 個、電子磅秤1 台、分裝袋33個
    、勺子2 支（臺灣臺北地方法院94年度毒偵字第3989號）；
    95年8 月24日晚間9 時30分許，在臺北縣新店市○○路○
    段201 號前，因另案為警通緝到案，並自其身上扣得第二級
    毒品安非他命3 包（合計淨重3.02公克），其並帶同員警至
    位於臺北縣新店市○○路○ 段201 號7 樓之2 住處，取出第
    二級毒品安非他命7 包（合計淨重6.81公克）、安非他命吸
    食器1 組、電子磅秤1 台、分裝袋2 包（聲請書誤載為2 個
    ，因而與前扣得之分裝袋62個、33個，合計誤載扣案之分裝
    袋為97個）、分裝吸管3 支（臺灣臺北地方法院檢察署95年
    度毒偵字第2221號）。嗣被告經本院於94年12月12日以94年
    度毒聲字第509 號裁定送觀察勒戒後，認有繼續施用毒品之
    傾向，再經本院於95年9 月29日以95年度毒聲字第268 號裁
    定令入戒治處所執行強制戒治，經執行6 個月以上後，經臺
    灣桃園女子戒治所評定其成效合格而無繼續強制戒治之必要
    ，經臺灣基隆地方法院檢察署檢察官於96年9 月20日以96年
    度戒毒偵字第22號為不起訴處分確定等情，業經本院核閱上
    開卷宗屬實。
  (二)本件扣案之白色粉末2 包（合計淨重1.48公克），內含有第
    一級毒品海洛因，有法務部調查局95年4 月7 日調科壹字第
    020007827 號鑑定通知書1 紙附卷可憑；扣案之塑膠袋1 只
    ，內含有第一級毒品海洛因殘渣（因所含第一級毒品海洛因
    量微無法秤重，且無法與塑膠袋分離），有保安大隊第二中
    隊查獲涉嫌毒品危害防制條例毒品初步鑑驗報告單1 紙存卷
    可參；扣案之白色結晶體14包（合計淨重80.38 公克），內
    含有第二級毒品安非他命成分，業據被告供承在卷，且有基
    隆市警察局第一分局查獲涉嫌毒品危害防制條例毒品初步鑑
    驗報告單1 紙、保安大隊第二中隊查獲涉嫌毒品危害防制條
    例毒品初步鑑驗報告單1 紙、臺北縣政府警察局海山分局查
    獲涉嫌毒品危害防制條例毒品初步鑑驗報告單2 紙存卷可參
    ，爰併同塑膠袋17只，均依毒品危害防制條例第18條第1 項
    前段規定，宣告沒收銷燬之。
四、按持有專供製造或施用第一、二級毒品之器具者，處1 年以
    下有期徒刑、拘役或新臺幣1 萬元以下罰金，毒品危害防制
    條例第11條第3 項定有明文，是專供製造或施用第一、二級
    毒品之器具即係禁止持有之違禁物甚明。聲請人依據上開規
    定，聲請沒收扣案之吸食器1 組、注射針筒1 支、止血帶1
    條、電子磅秤3 台、分裝袋2 包又95個、勺子及分裝吸管各
    3 支，然並未提出相關證據證明上開扣案物係專供施用第一
    、二級毒品之器具，且本院觀諸上開扣案物外觀，並無何特
    殊之處，無足以證明係專供施用毒品者施用第一、二級毒品
    之用，聲請人此部分之聲請核無理由，應予駁回。
中　　華　　民　　國　　96　  年　  12    月　  31　　日
                     刑事第一庭法　官   劉桂金
以上正本證明與原本無異。
對於本件裁定如有不服，應於收受送達後5 日內，向本院提出抗
告書狀，敘述抗告之理由，抗告於臺灣高等法院。
中　　華　　民　　國　　96　  年　  12    月　  31　　日
                               書記官   鄧順生
